【裁判字號】    98,聲再,35
【裁判日期】    981026
【裁判案由】    聲請再審
【裁判全文】
臺灣高雄地方法院刑事裁定              98年度聲再字第35號
聲  請  人
即  被  告  甲○○
                    樓
上列聲請人因家暴傷害案件，對於本院民國98年6 月8 日98年度
簡上字第45號確定判決（偵查案號：臺灣高雄地方法院檢察署97
年度偵字第19738 號），聲請再審，本院裁定如下：
    主  文
再審之聲請駁回。
    理  由
一、本件聲請再審意旨略以：（一）原確定判決認定聲請人甲○
    ○犯罪，係根據被害人吳孟儒提供非事發當時開立之驗傷單
    為認定，並無證人或警察單位之報案紀錄可供證明，在罪證
    有疑，利於被告之法則下定罪實屬草率不公，（二）證人劉
    惠惠與被害人在麥當勞時，面對面坐著相距不到100 公分，
    若被害人身上有傷或表情有異豈會不察，更不會主動邀約聲
    請人與被害人至其南投家中遊玩，（三）被害人在民生醫院
    擔任主任特別助理，並非原確定判決所稱之護士，手中掌管
    醫生排班休假考核等事項，且經常與醫院高層吃飯應酬，其
    職務重要可見一斑，（四）聲請人有證據證明被害人家人與
    聲請人父親有債務問題，聲請人父親多次提醒償還，卻無下
    文，被害人娘家在外亦欠下大筆債務，聲請人就幫被害人處
    理過地下錢莊追債事件，且由此次事件發生後，被害人一再
    要求提高賠償金額來看，應是外債所導致，前次開庭未提出
    外債證據，至未主張該有利於己之情事，爰依刑事訴訟法42
    0 條第1 項第6 款以發現確實之新證據為由提出本件再審等
    語。
二、按刑事訴訟法第420 條第1 項第6 款所謂發見確實之新證據
    ，係指該證據於事實審法院判決前已經存在，為法院、當事
    人所不知，不及調查斟酌，至其後始行發見，且就證據本身
    形式上觀察，固不以絕對不須經過調查程序為條件，但必須
    顯然可認為足以動搖原有罪確定判決，而為受判決人無罪、
    免訴、免刑或輕於原判決所認罪名之判決者為限。故受理聲
    請再審之最後事實審法院，應就聲請再審理由之所謂「新證
    據」，是否具備事實審判決前已經存在，為法院、當事人所
    不知，事後方行發見之「嶄新性」，及顯然可認足以動搖原
    有罪確定判決，應為無罪、免訴、免刑或輕於原判決罪名之
    「顯然性」二要件，加以審查，為判斷應否准予開始再審之
    準據（最高法院93年度台抗字第98號裁定參照）。
三、經查：就聲請人前揭所列（一）至（三）事由，相關被害人
    民生醫院驗傷診斷書、證人劉惠惠於審理中之證詞及被害人
    擔任民生醫院護士之陳述書狀，均屬原確定判決前已經存在
    之證據，業經本院調閱原確定判決之卷宗核閱無訛，既為法
    院及當事人所知悉，且經原確定判決之審理調查，並於該判
    決書內詳述斟酌採擇之理由，核無新證據之「嶄新性」。又
    就聲請人所列前揭（四）事由，雖主張持有「被害人家人與
    聲請人父親有債務問題、被害人娘家在外有大筆債務及聲請
    人幫被害人處理過地下錢莊追債事件」等外債證據，惟依聲
    請人所舉上開證據為形式上觀察，與原確定判決所認定聲請
    人傷害被害人之事實，難認有何直接相關性，並無顯然可認
    足以動搖原有罪確定判決，致應為無罪、免訴、免刑或輕於
    原判決罪名之情形，亦不具備新證據之「顯然性」。從而，
    本件聲請人執以聲請再審之理由，均於法未合，應予駁回。
四、據上論斷，應依刑事訴訟法第434 條第1 項，裁定如主文。
中    華    民    國    98    年    10    月    26    日
                  刑事第七庭  審判長法  官  陳  箐
                                    法  官  洪培睿
                                    法  官  林依蓉
以上正本證明與原本無異。
不得抗告。
中    華    民    國    98    年    10    月    27    日
                                    書記官  邱靜銘


司法院資訊處製作；財團法人民間司法改革基金會備份。
